臺灣板橋地方法院刑事判決　　　　　　 96年度易緝字第175號
公　訴　人　臺灣板橋地方法院檢察署檢察官
被　　　告　甲○○
上列被告因竊盜案件，經檢察官提起公訴（96年度偵字第15211
號），被告就被訴事實為有罪之陳述，經本院合議庭裁定進行簡
式審判程序後，判決如下：
    主  文
甲○○共同攜帶兇器、毀壞門扇竊盜，累犯，處有期徒刑拾月。
扣案之鐵橇、一字起子、自製T 字起子各壹支，均沒收。
    事  實
一、甲○○前於民國92年間因竊盜案件，經本院於92年8 月18日
    以92年度易字第1773號判處有期徒刑6 月確定，又因施用毒
    品案件，經本院於93年5 月21日以92年度訴字第2153號判處
    有期徒刑8 月、8 月，並定應執行有期徒刑1 年2 月確定，
    上開各罪，嗣又經裁定應執行有期徒刑1 年8 月，又因施用
    毒品案件，經本院於93年10月25日以93年度訴字第1536號判
    處有期徒刑1 年2 月確定，上開各罪接續執行，於95年9 月
    4 日假釋出監，於95年9 月30日假釋期滿，其未執行之刑，
    以已執行論。猶不知悔改，竟與林弘偉（已另行審結）共同
    基於意圖為自己不法所有之犯意聯絡，於96年6 月28日中午
    12 時 許，攜帶客觀上具有危險性之兇器鐵橇、一字起子及
    自製T 字起子各1 支，前往乙○○位在臺北縣樹林市○○街
    135 巷52號2 樓住處，由甲○○擔任把風，並推由林弘偉以
    上開工具毀損該住處鐵門門鎖（該門鎖附著於鐵門上）之方
    式，侵入該住宅內（侵入住宅部分，未據告訴），竊取乙○
    ○母親所有由乙○○管領之水鑽耳環1 對及水晶手鍊1 個得
    手。嗣於同日下午1 時20分許，甲○○、林弘偉竊得財物欲
    離去之際，為簡清忠當場發現，並報警處理，而當場查獲，
    並扣得鐵橇、一字起子、自製T 字起子各1 支及紅色背包1
    個。
二、案經臺北縣政府警察局樹林分局報請臺灣板橋地方法院檢察
    署檢察官偵查起訴。
    理  由
一、上揭事實，業據被告甲○○於偵查中及本院審理時均坦承不
    諱，核與被害人乙○○於警詢時之指述情節相符（偵查卷第
    12至14頁），並經證人簡清忠於警詢時及同案被告林弘偉於
    偵查中陳述在卷（偵查卷第15、16、46、47頁），並有臺北
    縣政府警察局樹林分局扣押物品目錄表1 件、臺灣板橋地方
    法院檢察署贓物認領保管單1 件、照片12張（含被告行竊現
    場、行竊工具、行竊所得物品）在卷足佐（偵查卷第22、2
    4 、25至31頁）。從而，本件事證明確，被告竊盜犯行堪以
    認定。
二、按刑法第321 條第1 項第3 款之攜帶兇器竊盜罪，係以行為
    人攜帶兇器竊盜為其加重條件，此所謂兇器，其種類並無限
    制，凡客觀上足對人之生命、身體、安全構成威脅，具有危
    險性之兇器均屬之，且祇須行竊時攜帶此種具有危險性之兇
    器為已足，並不以攜帶之初有行兇之意圖為必要（最高法院
    79年度台上字第5253號判例意旨可資參照）。查本案被告攜
    帶鐵撬1 支、一字起子及自製T 字起子各1 支行竊，而上開
    物品經本院核對卷附前述照片認均屬鐵製品，或者厚重（如
    鐵橇、T 型起子）、或者尖銳（如一字起子），如用以施暴
    、脅迫、抵抗，依一般社會觀念，已足使人之生命、身體、
    安全受有危害，是上開器具仍堪認為兇器無疑。第按毀壞構
    成門扇之一部之電動鎖及喇叭鎖，係毀壞門扇之行為，毀壞
    附加於門上之掛鎖，則屬毀壞安全設備。最高法院83年度台
    上字第3856號裁判可資參照。是以被告就行竊被害人財物之
    部分，並持前述兇器毀壞被害人住處之鐵門門鎖（該門鎖附
    著於鐵門門扇上）後進入屋內行竊得手，所為係犯刑法第32
    1 條第1 項第2 款、第3 款之攜帶兇器毀壞門扇竊盜罪（按
    刑法第321 條第1 項所列各款為竊盜之加重條件，如犯竊盜
    罪兼具數款加重情形時，因竊盜行為只有一個，仍祇成立一
    罪）。又被告甲○○與林弘偉間，有犯意聯絡及行為分擔，
    均為共同正犯。又被告有事實欄所載之執行紀錄，有臺灣高
    等法院被告前案紀錄表在卷可稽，其於有期徒刑執行完畢後
    之5 年以內，再犯本件有期徒刑以上之上開之罪，為累犯，
    應依刑法第47條第1 項規定，加重其刑。爰審酌被告之素行
    不佳，有臺灣高等法院被告前案紀錄表1 份可憑，正值青年
    ，不思依循正軌賺取財物，其所用之攜帶兇器手段，較之一
    般竊盜行為情節為重，自應嚴予非難，及犯罪之動機、目的
    、參與之程度、所生損害，並兼衡被告於犯後坦承犯行之態
    度等及其他一切情狀，量處如主文所示之刑，以資懲儆。又
    扣案之鐵橇1 支、自製T 字起子1 支、一字起子1 支，為被
    告所有供行竊時所攜帶甚至使用之器具，此據被告供述在卷
    ，爰依法諭知沒收。至於紅色背包1 個，因非供行竊所用，
    且非違禁物，爰不為沒收之諭知，附此敘明。
三、查本件被告所犯並非死刑、無期徒刑、最輕本刑為三年以上
    有期徒刑之罪或高等法院管轄第一審案件，而其於準備程序
    進行中，被告先就被訴事實為有罪之陳述，經法官告知簡式
    審判程序之旨，並聽取公訴人及被告之意見後，本院認適宜
    改依簡式審判程序進行，爰依刑事訴訟法第273 條之1 第1
    項、第284 條之1 規定，由本院合議庭以裁定由受命法官獨
    任進行簡式審判程序，附此敘明。
  據上論斷，應依刑事訴訟法第273 條之1 第1 項、第299 條第1
項前段，刑法第28條、第321 條第1 項第2 款、第3 款、第47條
第1 項、第38條第1 項第2 款，判決如主文。
本案經檢察官馬中人到庭執行職務。
中　　華　　民　　國　　96　　年　　12　　月　　18　　日
                  刑事第十八庭  法　官  吳幸娥
以上正本證明與原本無異
如不服本判決應於送達後10日內向本院提出上訴狀
                                書記官　陳靜怡
中　　華　　民　　國　　96　　年　　12　　月　　18　　日
附錄本案論罪科刑法條全文：
刑法第321條：
犯竊盜罪而有左列情形之一者，處6 月以上、5 年以下有期徒刑
：
一、於夜間侵入住宅或有人居住之建築物、船艦或隱匿其內而犯
    之者。
二、毀越門扇、牆垣或其他安全設備而犯之者。
三、攜帶兇器而犯之者。
四、結夥三人以上而犯之者。
五、乘火災、水災或其他災害之際而犯之者。
六、在車站或埠頭而犯之者。
前項之未遂犯罰之。
